# 收购少数股东股权是这样处理好，还是这样处理好？

提问人：心灵 时间：2015-11-27 17:30:10
某甲上市公司准备收购乙企业20%股权，该企业股本 1000 万，经评估每股股价为 3 元/股。该上市公司拟投资 600 万元，会计分录如下方法（一）：借：长期股权投资 600 贷：银行存款 600 乙公司：借：银行存款 600 贷：股本-甲公司 200其他应付款-原股东 400 注销原股东 200 万股，会计分录：借：股本 200 其他应付款 400
贷：银行存款 600
方法（二） 甲公司投资会计分录不变
乙公司：借：银行存款 600 贷：其他应付款-原股东 600 借：股本-原股东 200 贷：股本-甲公司 200支付原股东款：借：其他应付款 600 贷：银行存款 600
请问视野高手：哪一个会计处理方法比较好？

回答人：chenyiwei
股权收购款的支付没有必要通过目标公司，目标公司只需进行实收资本的股东明细调整即可。

提问人：心灵 时间：2015-11-28 07:49:07
陈老师，也就说会计处理 2 是对的？

回答人：chenyiwei
股权转让款没有必要通过目标公司走账。如果确实发生了资金流，则采用方法 2 的处理。